臺灣高等法院臺中分院刑事判決　　　　　　　　　九十一年度上易字第一二五號
　　上　訴　人
　　即　被　告　丙○○
右上訴人因竊盜案件，不服臺灣臺中地方法院九十年度易字第一九四四號中華民國九
十一年五月十四日第一審判決（起訴案號：臺灣臺中地方法院檢察署九十年度偵字第
三○八○號），提起上訴，本院判決如左：
    主      文
上訴駁回。
　　事      實
一、丙○○有違反麻醉藥品管理條例及詐欺等前科記錄，其於民國（下同）八十七年
    間，復因犯詐欺罪，經本院判處有期徒刑八月確定，另又因犯偽造文書罪，經台
    灣台中地方法院判處有期徒刑三月確定，以上二罪，經台灣台中地方法院裁定其
    應執行之刑為有期徒刑十月確定，甫於八十八年六月二十二日執行完畢，竟仍不
    知悔改，復於九十年一月十五日下午四時三十分許，由丙○○駕駛其向友人楊榮
    昌之配偶蔡麗卿所借用、已註銷車牌號碼（原車牌號碼為ＮＯ－九一五０號）之
    自用小貨車，並搭載二名不詳姓名之成年男子，基於共同意圖為自己不法所有之
    犯意聯絡，並結夥三人以上，一起到台中縣清水鎮○○路近三美路口即甲○○所
    經營之養鴨、鵝場，再推由上開二名不詳姓名之成年男子入內著手竊取上開養鴨
    、鵝場內之紅面公鴨、白鵝三十隻及電子磅秤一台，另由丙○○負責在出入口擔
    任把風工作。得手後，尚未離去之際，甲○○適返回並欲進入上開養鴨、鵝場，
    丙○○見狀，除示意前開二名不詳姓名之成年男子趕快離去之外，且佯對甲○○
    告稱說要買其白鵝，致甲○○不及攔阻，卒使前開二名男子得以迅速離去。嗣至
    九十年一月十七日晚上十時二十分許，經警據報通知丙○○、楊榮昌、蔡麗卿及
    甲○○接受訊問時，始循線查知上情，並在台中縣大甲鎮○○路○○道路稻田中
    尋獲前開貨車，內有磅秤一隻及鴨子九隻，經警告知楊榮昌取回貨車。
二、案經台中縣警察局清水分局移送臺灣臺中地方法院檢察署檢察官偵查起訴。
    理      由
一、訊據本案上訴人即被告丙○○（以下簡稱為被告）雖坦承伊確有向蔡麗卿借用前
    開貨車，惟矢口否認伊有參與竊取被害人甲○○前開紅面公鴨、白鵝、及電子磅
    秤之情事，並辯稱：伊向蔡麗卿借用前開車輛之後，回家十五分鐘，出來即發現
    貨車被竊，伊為找回失車，即叫計程車外出，後到被害人甲○○所經營之養鴨、
    鵝場，巧遇被害人甲○○，因伊與被害人甲○○為故舊，才禮貌寒喧，絕無阻攔
    之意，亦無佯對甲○○告稱說要買其白鵝之行為，警員與被害人甲○○一口咬定
    伊有參與竊盜犯行，絕非事實，伊係受警員與被害人甲○○誣陷，才因而被訴，
    實未犯罪等情。
二、然查：
（一）本案被告確有於九十年一月十五日下午二時左右向蔡麗卿借用上述貨車，說要
      載鐵，但一直到下午四、五點才告知車主之子車子失竊，上情業據證人蔡麗卿
      到庭結證明確。證人楊榮昌於偵查中，亦證稱：尋獲的車上有九隻鵝，即將之
      放在住處附近之大排內放生等語。是被告再向蔡麗卿借用上開貨車之後，上開
      貨車於前開時間，確被當作向被害人甲○○行竊前開紅面公鴨、白鵝、及電子
      磅秤之交通工具，且本案被告係在竊案發生之前二個小時之內，才向蔡麗卿借
      用上開貨車，上情應堪認定。
（二）本案被告雖辯稱：伊向蔡麗卿借用前開車輛之後，回家十五分鐘，出來即發現
      貨車被竊，伊為找回失車，即叫計程車外出云云。惟被告於警訊時，係供稱：
      伊在當天二時許向蔡麗卿借車，十分鐘後發現貨車不見了，找了二十多分即前
      往楊榮昌家中告訴楊榮昌車子失竊云云；嗣於原審法院則改稱：當日下午三時
      許借車，十五分鐘後發現車子失竊後，找了兩個小時才找到貨車等語。經核其
      對發現貨車失竊之後之處理方式，先後所供尚有不同。且被告於原審法院雖辯
      稱：伊發現車子失竊後有報案云云，惟經台灣台中地方法院檢察署檢察官向台
      中縣警察局清水分局函查結果，該局已覆稱未曾受理該貨車之報案協尋。是本
      案被告於原審法院辯稱：伊於當日發現貨車失竊之後，即報案並自行尋找貨車
      二小時才告訴楊榮昌去報案云云，顯係事後編造之詞，不足採信。
（三）又本案被害人甲○○於九十年一月十五日下午四時三十分許，回到其在台中縣
      清水鎮○○路與三美路口所經營之養鴨、鵝場，在前面入口處，確有見到被告
      ，上情亦係被告所是認之事實。被告雖辯稱：伊係因為發現貨車被竊，為找回
      失車，才叫計程車外出，後到被害人甲○○所經營之養鴨、鵝場，巧遇被害人
      甲○○，因伊與被害人甲○○為故舊，才禮貌交談，絕無阻攔之意云云。惟被
      害人甲○○非但否認其與被告認識，更否認有看到計程車在場，且並指訴：被
      告向其說要買鵝，後來就有兩人開著前開貨車載著贓物加速離去等語。如被害
      人甲○○與被告係故舊知交，衡情豈會誣攀被告？況被告就上開所辯，非但未
      能舉證證明，且於原審法院審理其間，更坦承無法找出上開計程車司機，此部
      分所辯，顯難信為真實。本案被告向蔡麗卿借用上述貨車二個小時之後，上開
      貨車既被當作向被害人甲○○行竊前開紅面公鴨、白鵝、及電子磅秤之交通工
      具，而被告復在竊案現場，且無論就其何以在竊案現場、及上開貨車何以被當
      作行竊工具，被告均無法作合理之解釋，再參酌被害人甲○○所指訴上情，被
      告辯稱其非擔任把風，且否認參與犯罪，顯係卸責之詞，無可採信。另證人陳
      建年固然證稱曾經有一日與被告在一起，被告請伊幫忙開車，後來發現車子不
      見之情形等語，惟查該證人不能證明當日是否是九十年一月十五日，又被告辯
      稱當日是證人陳建年將車子直接開到伊家前面云云，核與證人陳建年結證稱當
      日伊根本就還沒開到貨車等語不符，證人陳建年之證詞，亦不足作為有利於被
      告之證據。此外，復有贓物認領保管單一紙及貨車相片六幀附卷可稽，事證明
      確，被告犯行洵堪認定。
三、核被告所為，係犯刑法第三百二十一條第一項第四款之結夥三人以上之加重竊盜
    罪，公訴人認係犯刑法第三百二十條之普通竊盜罪，容有誤會，起訴法條應予變
    更。被告與另二位不詳姓名之成年男子就上開犯行之實施，彼此之間互有犯意之
    聯絡與行為之分擔，為共同正犯。次查被告曾於八十七年間，因犯詐欺罪，經本
    院判處有期徒刑八月確定，另又因犯偽造文書罪，經台灣台中地方法院判處有期
    徒刑三月確定，以上二罪，經台灣台中地方法院裁定其應執行之刑為有期徒刑十
    月確定，於八十八年六月二十二日執行完畢之事實，有台灣台中地方法院檢察署
    刑案資料查註紀錄表及本院被告全國前案紀錄表各一紙附卷可憑。被告於受上開
    有期徒刑之執行完畢之後，五年之內再犯有期徒刑以上之本罪，為累犯，應依刑
    法第四十七條之規定加重其刑。原審判決以被告之上開犯罪事證已甚明確，犯行
    堪以認定，爰審酌被告之品行、犯罪手段、竊取財物價值不高、及犯罪後之態度
    等一切犯罪情狀，並依據刑事訴訟法第二百九十九條第一項前段、第三百條，刑
    法第二十八條、第三百二十一條第一項第四款、第四十七條等規定，量處被告有
  期徒刑七月，其認事用法均無不合，量刑亦屬妥適。被告仍執陳詞，上訴否認犯
    罪，其上訴核無理由，應予駁回。
四、據上論斷，應依刑事訴訟法第三百六十八條，判決如主文。
本案經檢察官乙○○到庭執行職務。
中      華      民      國　    九十一     年     八      月   二十一 　日
　　　                          臺灣高等法院臺中分院刑事第三庭
                                      審判長法  官　陳　朱  貴
                                      　　　法　官  胡　忠　文
                                      　　　法　官　廖　柏　基
右正本證明與原本無異。
不得上訴。
　　　　　　　　　　　　　　　　　　　　　　書記官　詹  錫　朋
中      華      民      國　    九十一     年     八      月   二十二 　日
附錄論罪科刑法條：
刑法第三百二十一條：
犯竊盜罪而有左列情形之一者，處六月以上五年以下有期徒刑：
一、於夜間侵入住宅或有人居住之建築物、船艦，或隱匿其內而犯之者。
二、毀越門扇、牆垣或其他安全設備而犯之者。
三、攜帶兇器而犯之者。
四、結夥三人以上而犯之者。
五、乘火災、水災或其他災害之際而犯之者。
六、在車站或埠頭而犯之者。
前項之未遂犯罰之。
                  　　　　　　　　　　　　　　　　　　　　　　　　　　　Ｒ
